【裁判字號】    97,簡上,113
【裁判日期】    971226
【裁判案由】    家暴傷害
【裁判全文】
臺灣板橋地方法院刑事判決             97年度簡上字第113號
上  訴  人
即  被  告  乙○○
上列被告因傷害案件，不服本院於民國九十六年十二月二十四日
以九十六年度簡字第六一七七號所為刑事簡易判決（偵查案號：
臺灣板橋地方法院檢察署九十六年度偵字第一五○八二號），提
起上訴，經本院管轄第二審合議庭審理，判決如下：
    主  文
上訴駁回。
    事實及理由
一、本件經本院管轄第二審之合議庭審理結果，認原審以被告乙
    ○○係犯刑法第二百七十七條第一項之傷害罪，而判處拘役
    十五日，如易科罰金，以新臺幣一千元折算壹日，經核認事
    用法及量刑均無不當，應予維持，並引用如附件第一審判決
    書記載之事實、證據及理由。
二、訊據上訴人即被告固坦承於上開時地確有與告訴人甲○○及
    同案被告賴俊宏（即被告之子，業經本院以九十六年度六一
    七七號判決確定）等人，因遷移房屋事發生爭執，並以口咬
    告訴人之事實，惟矢口否認涉犯傷害罪行，辯稱：伊並未毆
    打告訴人，係因告訴人及其子賴俊宏強拉伊離開時，伊始以
    口咬告訴人云云。經查：被告傷害之犯行除被告於偵審中一
    再供承確有於當時出口咬告訴人之事實外，業據告訴人於偵
    查中結證稱：伊當時在現場見被告與賴俊宏在房門口爭吵，
    因被告毆打其子，其子即將被告拉住，伊在旁邊勸架，被告
    當時就趁機抓伊之頭髮、打伊之臉部及用口咬伊等語（見偵
    卷第三十三頁）可按，並有證人賴俊宏於偵查中證稱：當日
    係伊與被告在談依調解內容履行搬遷房屋之事，被告先罵伊
    不孝，再打伊三個巴掌，伊即將被告抓住，因告訴人見伊之
    眼鏡遭被告打掉，即在旁幫忙拾起，被告作勢躺下，伊即將
    被告放下，此時告訴人欲上前將被告扶起，被告即趁機抓告
    訴人頭髮及咬告訴人等語（見同上偵卷頁）可證，復有卷附
    告訴人於案發後至財團法人佛教慈濟醫院台北分院驗傷內載
    ：「左前臂挫傷及瘀傷、臉部挫傷。」之診斷證明書可資佐
    證。衡之告訴人於警詢、偵查中就傷害之發生、所受傷害之
    過程，均有詳細說明，情節及所受傷害尚與診斷證明書所載
    受傷結果並無矛盾之處，此一指述又與上揭在場證人賴俊宏
    之證詞互核相符，應堪採信，被告既自承有用口咬告訴人手
    臂之傷害犯行，又矢口否認涉犯傷害罪，已有矛盾，所辯尚
    不足採，被告上開犯行已臻明確，應予依法論科。原審審酌
    被告之刑案前科素行狀況，及犯罪動機、手段、造成他人受
    傷之傷勢程度、犯後態度等一切情狀，量處如主文所示之刑
    ，並諭知如易科罰金之折算標準，顯無違法或不當，是本件
    被告不服原判決，執上詞提起本件上訴，揆諸上述證據及說
    明，顯無理由，應予駁回。
據上論斷，應依刑事訴訟法第四百五十五條之一第一項、第三項
、第三百六十八條、第三百七十三條，判決如主文。
中    華    民    國    97    年    12    月    26    日
                    臺灣板橋地方法院刑事第四庭
                           審判長法  官  樊季康
                                 法  官  劉元斐
                                 法  官  王綽光
以上正本證明與原本無異。
不得上訴。
                                 書記官  許清秋
中    華    民    國    97    年    12    月    29    日
附錄本件論罪科刑法條全文
刑法第277條
傷害人之身體或健康者，處3年以下有期徒刑、拘役或1千元以下
罰金。
犯前項之罪因而致人於死者，處無期徒刑或7年以上有期徒刑；
致重傷者，處3年以上10年以下有期徒刑


司法院資訊處製作；財團法人民間司法改革基金會備份。
